臺灣板橋地方法院民事判決　　　　　　 100年度訴字第1505號
原　　　告　林啟森
被　　　告　凌暐繽
上列當事人間因刑事附帶民事訴訟請求侵權行為損害賠償事件，
經本院刑事庭裁定移送前來（100 年度簡附民字第88號），本院
於民國100年8 月30日言詞辯論終結，判決如下：
    主      文
被告應給付原告新台幣陸萬貳仟玖佰元，及自民國一百年三月十
五日起至清償日止，按年息百分之五計算之利息。
原告其餘之訴駁回。
訴訟費用由被告負擔百分之五；餘由原告負擔。
本判決第一項得假執行；但被告如以新台幣陸萬貳仟玖佰元為原
告預供擔保後，得免為假執行。
原告其餘假執行之聲請駁回。
    事實及理由
一、程序方面：按訴狀送達後，原告不得將原訴變更或追加他訴
    ，但擴張或減縮應受判決事項之聲明，不在此限；被告於訴
    之變更或追加無異議，而為本案之言詞辯論者，視為同意變
    更或追加，民事訴訟法第255 條第1 項第3 款、第2 項定有
    明文。本件原告起訴聲明請求被告給付本金新台幣（下同）
    350 萬元，嗣減縮本金請求為3,012,900 元（見本院卷第40
    頁反面，本院100 年8 月30日言詞辯論筆錄），而被告亦無
    異議而為本案之言詞辯論，揆諸前揭規定，核無不合，應予
    准許。
二、原告主張：緣兩造為同事關係，卻於民國99年2 月26日17時
    30分許，因細故在新北市○○區○○路48號公司內發生爭執
    ，被告心生不滿，竟基於傷害之犯意，手持木棍毆打原告，
    致原告受有左上臂、左前臂、右上臂、右前臂瘀擦挫傷等傷
    害，而被告上開行為刑事責任部分，業經鈞院100 年度簡字
    第1176號、100 年度簡上字第369 號刑事判決判處拘役35日
    確定在案。爰依侵權行為法律關係，請求被告賠償醫療費用
    12,900元、精神慰撫金300 萬元等語。聲明請求：被告應給
    付原告3,012,900 元及自起訴狀繕本送達翌日起至清償日止
    ，按年息5%計算之利息；願供擔保請准宣告假執行。
三、被告對於其有上開不法侵害原告之行為，及原告請求醫療費
    用12,900元等部分不爭執，惟辯以：原告請求精神慰撫金30
    0 萬元過高等語。併答辯聲明：駁回原告之訴及其假執行聲
    請；如受不利之判決，願提供擔保請准宣告免為假執行。
四、原告主張兩造於上開時間、地點，因細故發生爭執，被告基
    於傷害之犯意，手持木棍毆打原告，致原告受有左上臂、左
    前臂、右上臂、右前臂瘀擦挫傷等傷害。被告所涉傷害犯行
    等事實，為被告所不爭執，並有原告之診斷證明書（見臺灣
    板橋地方法院檢察署99年度他字第5355號卷第5 頁）、被告
    於偵查中之供述（見臺灣板橋地方法院檢察署99年度偵字第
    26940 號卷第3 頁）等在卷可稽，而被告刑事責任部分，亦
    經本院以100 年度簡字第1176號刑事簡易判決、100 年度簡
    上字第369 號刑事判決判處被告拘役35日確定在案，此亦有
    上開刑事案卷足證，故原告主張被告不法侵害原告，致原告
    受有損害等語，堪信為真正。
五、按因故意或過失不法侵害他人之權利者，負損害賠償責任。
    不法侵害他人之身體、健康、名譽、自由、信用、隱私、貞
    操或不法侵害其他人格法益而情節重大者，被害人雖非財產
    上之損害，亦得請求賠償相當之金額，民法第184 條第1 項
    前段、第195 條第1 項分別定有明文。本件原告主張被告不
    法侵害之行為，致其身體受有傷害，因而支出醫療費用12,9
    00元乙節，為被告所不爭執，並據其提出行政院衛生署台北
    醫院醫療費用收據2 紙、博安堂中醫診所門診掛號費收據5
    紙、博安堂中醫診所收費明細表（收據）等件影本為證，原
    告此部分之請求，應予准許。又原告受有左上臂、左前臂、
    右上臂、右前臂瘀擦挫傷等傷勢（有診斷證明書1 紙附於臺
    灣板橋地方法院檢察署99年度他字第5355號偵查卷內足憑）
    ，其精神自受有相當之痛苦，本院審酌原告高職畢業，從事
    製造業，月薪1 萬7 仟餘元，有機車1 部、名下無不動產（
    見本院卷第11頁、第40頁反面，原告之稅務電子閘門財產所
    得調件明細表、本院100 年8 月30日言詞辯論筆錄）；被告
    製造業，月薪亦1 萬7 仟餘元，名下有汽車1 輛、無不動產
    （見本院卷第13頁、第40頁反面，被告之稅務電子閘門財產
    所得調件明細表、本院100 年8 月30日言詞辯論筆錄）等一
    切情狀，認原告請求精神慰撫金300 萬元，尚嫌過高，應以
    5 萬元為允適，逾此金額之請求，非有理由。
六、綜上所述，原告基於侵權行為法律關係，請求被告賠償62,9
    00元（計算式：醫療費用12,900元＋精神慰撫金50,000＝62
    ,900元），及自起訴狀繕本送達翌日即100 年3 月15日起至
    清償日止，按年息5%計算之法定遲延利息，為有理由，應予
    准許。逾此範圍之請求，則非有據，應予駁回。
七、本件原告勝訴部分，乃所命被告給付之金額或價額未逾50萬
    元，依民事訴訟法第389 條第1 項第5 款規定，應依職權宣
    告假執行。而被告陳明願供擔保，聲請免為假執行，於法核
    無不符，爰酌定相當之擔保金額宣告之。至於原告其餘假執
    行之聲請，因訴之駁回而失所依據，不應准許。
八、因本案事證已臻明確，兩造其餘主張陳述及所提之證據，經
    審酌後，認於本判決結果不生影響，爰不一一論述，附此敘
    明。
九、結論：原告之訴為一部有理由，一部無理由，依民事訴訟法
    第79條、第389 條第1 項第5 款、第392 條，判決如主文。
中    華    民    國    100   年     9    月     15   日
                  民事第一庭    法  官  陳翠琪
以上正本係照原本作成
如對本判決上訴，須於判決送達後20日內向本院提出上訴狀。如
委任律師提起上訴者，應一併繳納上訴審裁判費
中    華    民    國    100   年     9    月     16   日
                                書記官  簡曉君